臺灣高等法院刑事判決　　　　　　　　　　　　　　九十三年度上易字第九八九號
　　上　訴　人　臺灣桃園地方法院檢察署檢察官
　　被　　　告　癸○○
右上訴人因被告賭博案件，不服臺灣桃園地方法院九十二年度易字第一三四二號，中
華民國九十三年四月十二日第一審判決（起訴案號：臺灣桃園地方法院檢察署九十二
年度偵字第二九０號、第七二四八號），提起上訴，本院判決如左：
    主  文
原判決撤銷。
癸○○在公眾得出入之場所賭博財物，處罰金壹仟元，如易服勞役，以參佰元折算壹
日。扣案如附表所示之賭博機具及賭資均沒收。
    事  實
一、壬○○（已審結）基於常業賭博之犯意，自民國九十一年八月間起，在桃園縣大
    園鄉○○○路一００巷二號及六號一、二樓公眾得出入之場所經營「歡樂無限電
    子遊戲場」，藉擺設電動賭博機具雙魚座７ＰＫ五五台、八人座賓果行星一台、
    八人座跑馬一台與不特定人賭博財物，並分別於九十一年十月及十一月與十二月
    間，以每月新臺幣（下同）三萬或二萬五千元之薪資，先後僱用具有犯意聯絡之
    辛○○、甲○○、戴惠芳（以上三人均已審結）及己○○（業已諭知免訴）擔任
    現場負責人、開分員、櫃檯服務及點餐、過濾客人身分等工作，並均以此為業並
    恃此維生。其中，賭博方法係採開分方式，由賭客拿出至少一千元，以一比一之
    比例在上開電動賭博機具開一千分，下注若干分數後，雙魚座７ＰＫ機臺如出現
    特定撲克牌圖樣、八人座賓果行星機臺如出現選擇之號碼球連線、八人跑馬如選
    定之馬匹競跑後首先衝抵終點，均可得下注分數不等倍數之分數，反之下注分數
    則悉歸壬○○所有，賭客不續玩時，可示意開分員洗分，於確認機臺剩餘分數後
    ，乃由辛○○等員工在店內隱密處將等值之現金交予賭客，藉以牟利，其間該店
    為掩飾犯行，對外乃宣稱出大牌可得禮品兌換集點券而累積至一定點數後可兌換
    各式禮品，藉此避人耳目。嗣九十一年十二月二十日二十時十二分許，適有賭客
    癸○○、孫廷曜（業經檢察官職權不起訴處分確定）、庚○○、乙○○、戊○○
    、丙○○、丁○○（以上五人已審結）在店內賭博財物，為警當場查獲，並扣得
    如附表所示各類電動機具及在兌換籌碼處查獲之賭資三萬八千六百五十元。
二、案經桃園縣政府警察局大園分局報請台灣桃園地方法院檢察署檢察官偵查聲請簡
    易判決處刑，經原審法院改依通常程序審理。
    理  由
一、訊據被告癸○○矢口否認右揭賭博犯行，辯稱：當天有去，沒有兌現金，當時我
    剛去而已，剛坐下去，還沒有玩就被警察帶走，我朋友玩７ＰＫ云云。經查：
  (一)被告於警詢中供稱：我是玩７ＰＫ台，賭法是每次押注最少二十分、最多八十分
    等語（詳見偵字第二九０頁第三四頁反面）。
  (二)證人孫廷曜於1.警訊中證稱：我進入該店五、六次，每次換錢均向照片之男子兌
    換（詳見偵字第二九０號卷第十一頁）。2.偵查中先證稱：我現７ＰＫ比例押分
    ，中了是以同比例換錢，我去了五、六次（詳見偵字第二九０號卷第八四頁反面
    、八五頁）；續證稱：九十一年十二月十幾號有去過一次，十二月二十日就被警
    察查獲，第一次沒有換錢，但十二月二十日那次有兌換到兩千元，我在樓上玩７
    ＰＫ累積二千分，兌現二千元；當時積分到二千分，我就跟小姐說不玩了，她就
    去跟辛○○說那位先生不玩了有二千分，我走過去時辛○○給二千元；之後再玩
    賓果（詳見偵字第一一四頁反面、一一六頁反面）。
  (三)警方在右揭現場查扣供賭博之機具雙魚座７ＰＫ五五台、八人座賓果行星一台、
    八人座跑馬一台及賭資三萬八千六百五十元，此有現場檢查紀錄及賭博現場查扣
    物品一覽表在卷（見偵字第二九０號卷第五一頁、五三頁）。
  (四)綜上：依被告右揭於警詢中所供，並參酌證人孫廷曜右述證詞，暨扣案之賭博機
    具，足見賭客進入右開「歡樂無限電子遊戲場」把玩電玩若有累積一定之積分時
    確有兌換財物之情事，惟有爭議的是所兌換之財物究係現金或其他物品。再依右
    揭現場查扣之物，並無供兌換之獎品，準此足徵證人孫廷曜證稱係兌換現金乙情
    較為可採。蓋賭客把玩結果若確係以積分兌換獎品，焉有現場未備有獎品之理？
    是被告所辯，顯係飾卸之詞，不足採信。本件事證明確，被告之犯行，堪以認定
    ，自應依法論科。
二、核被告所為，係犯刑法第二百六十六條第一項之普通賭博罪。原審遽為被告無罪
    之諭知，尚有未合。檢察官上訴指摘原審判決不當，請求撤銷改判，為有理由，
    自應由本院撤銷原審判決。爰審酌被告心存僥倖為賭博行為，及其犯罪之動機、
    方法、對社會風氣所造成之影響，量處如主文第二項之所示之刑，並諭知易服勞
    役折算標準。扣案如附表所示之電動賭博機具及賭資係當場賭博之器具及兌在換
    籌碼處查獲之賭資，均應依刑法第二百六十六條第二項規定宣告沒收。
據上論斷，應依刑事訴訟法第三百六十九條第一項前段、第三百六十四條、第二百九
十九條第一項前段，刑法第二百六十六條第一項、第二項、第四十二條第二項，罰金
罰鍰提高標準條例第一條前段、第二條，判決如主文。
本案經檢察官賴俊雄到庭執行職務。
中　　　華　　　民　　　國　　九十三　　年　　　十　　　月　　十二  　　日
                              臺灣高等法院刑事第二十四庭
                                  審判長法  官  陳  貽  男
                                        法  官  李  世  貴
                                        法  官  陳  憲  裕
右正本證明與原本無異。
不得上訴。
                                        書記官  劉  育  妃
中　　　華　　　民　　　國　　九十三　　年　　十　　　　月　　十二　　　日
附錄：本案論罪科刑法條全文
刑法第二百六十六條第一項
在公共場所或公眾得出入之場所賭博財物者，處一千元以下罰金。但以供人暫時娛樂
之物為賭者，不在此限。
 附表
┌────┬──────────┬─────────────┐
│編號    │     品名           │     數量                 │
├────┼──────────┼─────────────┤
│ 一     │     雙魚座７ＰＫ   │  五十五台                │
│        │                    │（含ＩＣ板五十五片）      │
├────┼──────────┼─────────────┤
│ 二     │     八人座賓果行星 │     一台                 │
│        │                    │（含ＩＣ板八片）          │
├────┼──────────┼─────────────┤
│ 三     │     八人座跑馬     │     一台                 │
│        │                    │ （含ＩＣ板十片）         │
├────┼──────────┼─────────────┤
│        │                    │                          │
│ 四     │     賭資           │     三萬八千六百五十元   │
├────┼──────────┼─────────────┤
